【裁判字號】    99,訴,978
【裁判日期】    991111
【裁判案由】    違反毒品危害防制條例
【裁判全文】
臺灣屏東地方法院刑事判決               99年度訴字第978號
公  訴  人  臺灣屏東地方法院檢察署檢察官
被      告  甲○○
上列被告因違反毒品危害防制條例案件，經檢察官提起公訴（99
年度毒偵字第1698號），被告於本院準備程序中就被訴事實為有
罪之陳述，經本院合議庭裁定由受命法官獨任行簡式程序審理，
並判決如下：
    主  文
甲○○施用第一級毒品，累犯，處有期徒刑拾月。
    事  實
一、甲○○前因施用毒品案件，經本院以96年度毒聲字第38號裁
    定送觀察、勒戒後，認有繼續施用毒品之傾向，復經本院以
    96年度毒聲字第103 號裁定令入戒治處所施以強制戒治，於
    民國97年1 月2 日執行完畢釋放，並經臺灣屏東地方法院檢
    察署檢察官以97年度戒毒偵字第3 號為不起訴處分確定。又
    甲○○前因竊盜案件，經臺灣高雄地方法院以93年度易字第
    209 號判決判處有期徒刑7 月，嗣經撤回上訴而判決確定，
    於94年7 月16日縮刑期滿執行完畢（以上構成累犯）；復因
    施用第一級及第二級毒品案件，經本院以98 年度訴字第934
    號判決分別判處有期徒刑7 月、6 月，應執行有期徒刑11月
    確定；再因施用第一級及第二級毒品案件，經本院以99年度
    訴字第516 號判決分別判處有期徒刑8 月、5 月，應執行有
    期徒刑10月確定（執行中，此部分不構成累犯）。詎甲○○
    仍不知悛悔，於前揭強制戒治執行完畢釋放後5 年內，復基
    於施用第一級毒品海洛因及第二級毒品甲基安非他命之犯意
    ，於99年5 月26日下午3 時許，在屏東縣竹田鄉玉塘埤11號
    住處前之檳榔園，將第一級毒品海洛因及第二級毒品置入玻
    璃球內燒烤後產生煙霧吸煙之方式，同時施用第一級毒品海
    洛因及第二級毒品甲基安非他命1 次。嗣於99年5 月27日下
    午3 時45分許，甲○○因另案遭通緝，經警在屏東縣竹田鄉
    ○○路上某處緝獲，員警於徵得其同意後採集其尿液送驗，
    因鑑驗結果呈嗎啡及甲基安非他命陽性反應，始查悉上情。
二、案經屏東縣政府警察局潮州分局報告臺灣屏東地方法院檢察
    署檢察官偵查起訴，並經本院改依簡式程序審理。
    理  由
一、按簡式審判程序之證據調查，不受第159 條第1 項之限制，
    刑事訴訟法第273 條之2 定有明文，是依上開規定，於行簡
    式審判程序之案件，被告以外之人於審判外之陳述，除有其
    他不得作為證據之法定事由外，應認具有證據能力。查本案
    如下引用被告以外之人於審判外之陳述，因本案採行簡式審
    判程序，復無其他不得做為證據之法定事由，揆諸首揭說明
    ，應認均具有證據能力，合先敘明。
二、上揭犯罪事實，業據被告甲○○於本院準備程序及審理時坦
    承不諱（參本院卷第27頁背面、第31頁背面），又被告為警
    查獲後在警局所排尿液，經送臺灣檢驗科技股份有限公司以
    酵素免疫分析法初驗後，再以氣相層析質譜儀法進行確認檢
    驗，結果呈嗎啡（即施用海洛因之代謝物）及甲基安非他命
    陽性反應，有該公司於99年6 月15日出具之濫用藥物尿液檢
    驗報告及屏東縣政府警察局潮州分局疑似嗎啡、安非他命尿
    液送驗代號與真實姓名對照表各1 份在卷可稽（附於警卷第
    7 、10頁）。綜上，足認被告自白與事實相符，堪以採信，
    本案事證至為明確，被告犯行堪予認定。又被告前因施用毒
    品案件，經本院裁定送觀察、勒戒後，認有繼續施用毒品之
    傾向，復經本院裁定令入戒治處所施以強制戒治，於97 年1
    月2 日執行完畢釋放等情，有臺灣高等法院被告前案紀錄表
    在卷可考，應甚明確，是被告於上開強制戒治執行完畢釋放
    後5 年內，再犯本案施用毒品之犯行，公訴人提起公訴，於
    法並無不合，本院自應依法論科。
三、按海洛因為毒品危害防制條例第2 條第2 項第1 款所稱之第
    一級毒品，而甲基安非他命為毒品危害防制條例第2條第2項
    第2 款所稱之第二級毒品。核被告甲○○所為，係犯毒品危
    害防制條例第10條第1 項之施用第一級毒品罪、同條例第10
    條第2 項之施用第二級毒品罪，其持有第一級毒品海洛因、
    第二級毒品甲基安非他命進而施用，持有毒品之行為為施用
    毒品之當然手段，均不另論以持有毒品罪，最高法院74年度
    台上字第3404號判例意旨可資參照。被告係以一行為同時施
    用第一級毒品及第二級毒品，為想像競合犯，應依刑法第55
    條規定，從一重之施用第一級毒品罪處斷，起訴意旨雖認被
    告係分別施用第一級毒品及第二級毒品各1 次，認應分論併
    罰，惟此部分業經公訴人於本院審理中當庭更正，附此敘明
    。又被告有如事實欄所載前案科刑及執行情形，有臺灣高等
    法院被告前案紀錄表在卷可稽，其於有期徒刑執行完畢後5
    年內，故意再犯本案有期徒刑以上之罪，為累犯，應依刑法
    第47條第1 項之規定加重其刑。爰審酌被告曾因施用毒品犯
    行而送觀察、勒戒、強制戒治及法院判處罪刑確定，仍不知
    悛悔，復再施用第一級毒品及第二級毒品，顯見其戒絕毒品
    之決心不堅，惟念其施用毒品乃戕害自己身心健康，尚未危
    及他人，且犯後坦承犯行，態度良好，並其犯罪之動機、目
    的及其智識程度等一切情狀，量處如主文所示之刑，以示懲
    儆，公訴人具體求處被告有期徒刑1 年4 月，固非無見，惟
    本院斟酌前開事項，認公訴人所求刑度尚嫌過重，併此指明
    。
據上論斷，應依刑事訴訟法第273 條之1 第1 項、第299條第1項
前段，毒品危害防制條例第10條第1 項、第2 項，刑法第11條前
段、第55條、第47條第1 項，判決如主文。
本案經檢察官陳立興到庭執行職務。
中    華    民    國    99    年    11    月    11    日
                  刑事第五庭    法  官  謝濰仲
以上正本證明與原本無異。
如不服本判決應於收受判決後10日內向本院提出上訴書狀，並應
敘述具體理由；其未敘述上訴理由者，應於上訴期間屆滿後20日
內向本院補提理由書（均須按他造當事人之人數附繕本）「切勿
逕送上級法院」。
中    華    民    國    99    年    11    月    11    日
                                書記官  黃美玲
附錄論罪科刑法條：
毒品危害防制條例第10條第1 項、第2 項
施用第一級毒品者，處 6 月以上 5 年以下有期徒刑。
施用第二級毒品者，處 3 年以下有期徒刑。

司法院資訊處製作；財團法人民間司法改革基金會備份。
